【裁判字號】    97,易,2098
【裁判日期】    971231
【裁判案由】    毒品危害防制條例
【裁判全文】
臺灣板橋地方法院刑事判決              97年度易字第2098號
公  訴  人  臺灣板橋地方法院檢察署檢察官
被      告  甲○○
                    （現另案於臺灣臺北監獄臺北分監執行）
上列被告因違反毒品危害防制條例案件，經檢察官提起公訴（97
年度毒偵字第4891號）及追加起訴（97年度毒偵字第5443號），
被告於準備程序認罪，本院以簡式審判程序判決如下：
    主  文
甲○○施用第二級毒品，累犯，處有期徒刑陸月，扣案之殘渣袋
壹只內之毒品甲基安非他命殘渣（量微無法秤重）沒收銷燬，甲
基安非他命殘渣袋壹只、吸食器壹個均沒收；又施用第二級毒品
，累犯，處有期徒刑陸月，扣案之毒品甲基安他命驗餘淨重零點
零玖捌公克沒收銷燬，盛裝上開毒品甲基安非他命之包裝袋壹
只、分裝鏟壹支、安非他命吸食器壹組均沒收。應執行有期徒刑
拾月，扣案之殘渣袋壹只內之毒品甲基安非他命殘渣（量微無法
秤重）、毒品甲基安他命驗餘淨重零點零玖捌公克均沒收銷燬
，甲基安非他命殘渣袋壹只、吸食器壹個、盛裝上開毒品甲基安
非他命之包裝袋壹只、分裝鏟壹支、安非他命吸食器壹組均沒收
。
    事實及理由
一、按除被告所犯為死刑、無期徒刑、最輕本刑為三年以上有期
    徒刑之罪或高等法院管轄第一審案件者外，於第一次審判期
    日前之準備程序進行中，被告先就被訴事實為有罪之陳述時
    ，審判長得告知被告簡式審判程序之旨，並聽取當事人、代
    理人、辯護人及輔佐人之意見後，裁定進行簡式審判程序，
    刑事訴訟法第273 條之1 第1 項定有明文。經核本件被告甲
    ○○所犯係死刑、無期徒刑、最輕本刑為三年以上有期徒刑
    以外之罪，其於準備程序中就被訴事實為有罪之陳述，經法
    官告知簡式審判程序之旨，並聽取公訴人、被告之意見後，
    本院爰依首揭規定，裁定進行簡式審判程序，合先敘明。
二、本件犯罪事實：
    甲○○前曾於民國93年間因施用毒品案件，經檢察官聲請本
    院裁定送觀察、勒戒後，認無繼續施用毒品傾向，於93年6
    月25日執行完畢釋放，並經臺灣板橋地方法院檢察署檢察官
    以93年度毒偵字第2410號不起訴處分確定在案。又其前曾於
    94年間因施用毒品案件，經本院以94年度簡字第4511號判決
    判處有期徒刑四月確定，於95年6 月8 日縮刑期滿執行完畢
    。詎其猶不知悔改，於上開觀察、勒戒及有期徒刑執行完畢
    後五年內，復基於施用毒品之各別犯意，分別於(一)97年5 月
    25日晚上8 時許，在其臺北縣樹林市○○路125 號4 樓住處
    ，施用第二級毒品甲基安非他命1 次，嗣於同年月26日下午
    1 時30分許（起訴書誤載為「50分許」），在上址住處為警
    查獲，扣得其所有供施用毒品所用之殘渣袋1 只（內含有毒
    品甲基安非他命殘渣，量微無法秤重）、安非他命吸食器1
    個等物，並經警採尿送驗後，驗有甲基安非他命藥物陽性反
    應，因而查悉上情；(二)97年6 月24日下午6 時許，在上址住
    處，又施用第二級毒品甲基安非他命1 次，嗣於同年月26日
    晚上9 時40分許，在上址住處為警查獲，扣得其所有供犯施
    用毒品使用之毒品甲基安非他命1 包（驗後淨重0.04公克，
    鑑驗時取樣0.0002公克，驗餘淨重0.0398公克）、分裝鏟1
    支、安非他命吸食器1 組等物，並經警採尿送驗後，驗有甲
    基安非他命藥物陽性反應，因而查悉上情。案經臺北縣政府
    警察局樹林分局、新莊分局分別報請臺灣板橋地方法院檢察
    署檢察官偵查起訴及追加起訴。
三、本件證據：
    (一)被告於警詢、偵查、審理時之自白。
    (二)卷附之臺北縣政府警察局樹林分局、新莊分局等搜索、扣
      押筆錄、扣案物品照片、臺灣檢驗科技股份有限公司出具
      之驗尿報告、臺灣高等法院被告前案紀錄表等可稽。
    (三)扣案之殘渣袋1 只（內含有毒品甲基安非他命殘渣，量微
      無法秤重）、安非他命吸食器1 個、毒品甲基安非他命1
      包（驗後淨重0.04公克，鑑驗時取樣0.0002公克，驗餘淨
      重0.0398公克）、分裝鏟1 支、安非他命吸食器1 組等物
      可證。
四、核被告上開所為，係犯毒品危害防制條例第10條第2 項之施
    用第二級毒品罪二次。其各次施用毒品前之持有毒品行為，
    應為其後施用行為所吸收，均不另論罪。又其施用毒品甲基
    安非他命之二次行為，係施用毒品之各別行為，應予分論併
    罰。又被告前曾於94年間因施用毒品案件，經本院以94年度
    簡字第4511號判決判處有期徒刑四月確定，於95年6 月8 日
    縮刑期滿執行完畢，有臺灣高等法院被告前案紀錄表在卷可
    稽，被告前受有期徒刑執行完畢後，於五年以內故意再犯本
    件有期徒刑以上之各罪，均為累犯，應依刑法第47條第1 項
    規定，各加重其刑。爰審酌被告之素行、各罪再犯施用毒品
    情節、所生危害及犯罪後坦承之態度等一切情狀，各量處如
    主文所示之刑，並定其應執行之刑。扣案之殘渣袋壹只內之
    毒品甲基安非他命殘渣（量微無法秤重）、毒品甲基安他命
    驗餘淨重0.0398公克，均係查獲之毒品，依法不問屬於犯人
    與否，均應宣告沒收銷燬；又扣案之甲基安非他命殘渣袋1
    只、吸食器1 個、盛裝上開毒品甲基安非他命之包裝袋1 只
    、分裝鏟1 支、安非他命吸食器1 組等物，則係被告所有供
    施用毒品犯罪所用之物，另依刑法第38條第1 項第2 款規定
    ，按其所犯併予宣告沒收。
五、依刑事訴訟法第273 條之1 第1 項、299 條第1 項前段、第
    310 條之2 、第454 條，毒品危害防制條例第10條第2 項、
    第18條第1 項前段、第23條第2 項，刑法第11條前段、第47
    條第1 項、第51條第5 款、第38條第1 項第2 款，判決如主
    文。
六、如不服本判決，得自收受送達之日起10日內向本院提出上訴
    狀（須附繕本）。
本案經檢察官張慶林到庭執行職務
中    華    民    國    97    年    12    月    31    日
                    刑事第十一庭  法  官  彭  全  曄
以上正本證明與原本無異。
如不服本判決應於收受送達後十日內向本院提出上訴書狀，並應
敘述具體理由；其未敘述上訴理由者，應於上訴期間屆滿後二十
日內向本院補提理由書（均須按他造當事人之人數附繕本）「切
勿逕送上級法院」。
                                  書記官  林  怡  秀
中    華    民    國    97    年    12    月    31    日
附錄本案論罪科刑法條全文：
毒品危害防制條例第10條
施用第一級毒品者，處 6 月以上 5 年以下有期徒刑。
施用第二級毒品者，處 3 年以下有期徒刑。


司法院資訊處製作；財團法人民間司法改革基金會備份。
